【裁判字號】    98,事聲,3
【裁判日期】    980611
【裁判案由】    債務人異議
【裁判全文】
福建金門地方法院民事裁定               98年度事聲字第3號
異  議  人  建得營造股份有限公司
即  債務人
法定代理人  甲○○
相  對  人
即  債權人  乙○○
上列異議人即債務人建得營造股份有限公司因與相對人即債權人
乙○○間支付命令事件，對於民國98年4月7日本院民事庭司法事
務官98年度司促字第72號裁定提出異議，本院裁定如下：
    主    文
異議駁回。
    理  由
一、按債務人對於支付命令之全部或一部，得於送達後20日之不
    變期間內，不附理由向發命令之法院提出異議，民事訴訟法
    第516條第1項定有明文。惟債務人於支付命令送達後，逾20
    日之不變期間，始提出異議者，法院應以裁定駁回之，民事
    訴訟法第518條定有明文。次按更正裁定，並非法院就事件
    之爭執重新為裁判，不過將裁判中誤寫、誤算或其他類此之
    顯然錯誤，加以更正，使裁判中所表示者，與法院本來之意
    思相符，原裁判之意旨，並未因而變更。故更正裁定溯及於
    為原裁判時發生效力，對原裁判上訴或抗告之不變期間，自
    不因更正裁定而受影響，最高法院79年台聲字第349號判例
    要旨參照。
二、本件異議意旨略以：異議人從未親自收到本院支付命令及其
    裁定書，本件送達顯不合法，爰依民事訴訟法第516條第1項
    規定聲明異議，本件支付命令顯未確定等語。
三、經查，本院民事庭司法事務官於民國98年1月23日所發之98
    年度司促字第72號支付命令，已於98年2月12日送達於異議
    人建得營造股份有限公司設於金門縣金寧鄉仁愛新村131號
    之公司所在地，並經其法定代理人甲○○本人收受，有送達
    證書在卷可憑（見本院98年度司促字第72號卷第33頁），其
    異議期間自上開支付命令送達翌日起加計在途期間1日，算
    至98年3月5日即已屆滿，雖本院民事庭司法事務官曾於98年
    3月17日以裁定更正原支付命令原因事實漏載之部分，依前
    開說明，更正裁定並不影響不變期間之進行，故異議人遲至
    98年4月3日始具狀對本件支付命令提出異議，有其異議狀上
    本院收狀日期章印文可稽（見本院98年度司促字第72號卷第
    40頁），顯逾20日之不變期間，揆諸前揭法文，本院民事庭
    司法事務官於98年4月7日裁定駁回異議人之聲明異議，於法
    並無違誤，異議人就該裁定提出異議，為無理由，應予駁回
    。
四、爰依民事訴訟法第240條之4第3項、第518條，裁定如主文。
中    華    民    國    98    年    6     月    11    日
                  民事庭    法  官  周美玲
以上正本係照原本作成
如對本裁定抗告須於裁定送達後10日內向本院提出抗告狀，並應
繳納抗告裁判費新台幣1,000 元
中    華    民    國    98    年    6     月    11    日
                            書記官  許力方


司法院資訊處製作；財團法人民間司法改革基金會備份。
